臺灣高雄地方法院刑事判決　　　　　　　　　　　　九十一年度易字第一五六六號
　　公訴人　臺灣高雄地方法院檢察署檢察官
　　被　告　乙○○
右列被告等因違反電子遊戲場業管理條例案件，經檢察官提起公訴（九十一年度偵字
第六三０八號），本院判決如左：
    主  文
乙○○共同違反未依電子遊戲場業管理條例規定辦理營利事業登記者，不得經營電子
遊戲場業之規定，處有期徒刑參月，如易科罰金，以新臺幣玖佰元即銀元參佰元折算
壹日。
「滿貫大亨」電子遊戲機貳臺、「超世紀賓果」電子遊戲機壹臺、「大瑪莉」電子遊
戲機壹臺，及附於前開電子遊戲機內之ＩＣ板肆片，與新臺幣貳仟壹佰貳拾元，均沒
收之。
    事  實
一、乙○○係高雄市○鎮區○○街一三四號「長鼎超商」實際負責人，甫於民國八十
    九年十二月間，因違反電子遊戲場業管理條例案件，遭本院判處拘役四十日，而
    甲○○（另行審結）則係設於同址之「長鼎科技社」負責人，詎二人明知經營電
    子遊戲場業，須依電子遊戲場業管理條例相關規定辦理營利事業登記，竟未向主
    管機關高雄市政府辦理營利事業登記，自民國九十一年一月二日起，基於共同經
    營電子遊戲場業之犯意聯絡，在前揭「長鼎超商」營業場所內，擺設甲○○所有
    之「滿貫大亨」電子遊戲機二臺、「超世紀賓果」電子遊戲機一臺及「大瑪莉」
    電子遊戲機一臺，供不特定人投幣打玩而經營電子遊戲場業。嗣於同年一月三日
    十六時三十分許，適有客人張怡祥向乙○○僱用之店員黃錦添之妻阮氏談兌換十
    元硬幣五十枚，並在該超商內把玩「滿貫大亨」電子遊戲機時，為警當場查獲，
    並扣得「滿貫大亨」電子遊戲機一臺、附於前開遊戲機內之ＩＣ板一片，及在前
    揭電子遊戲機內之硬幣新臺幣（下同）二千一百二十元。
二、案經高雄市政府警察局前鎮分局移送臺灣高雄地方法院檢察署檢察官偵查起訴。
    理  由
一、訊據被告乙○○固不否認確係長鼎超商實際負責人，且該超商內確自九十年一月
    二日起擺設「滿貫大亨」、「超世紀賓果」及「大瑪莉」電子遊戲機共四臺等情
    ，惟矢口否認有何違反電子遊戲場業管理條例犯行，辯稱：伊僅分租店面予甲○
    ○，至於甲○○作為何用，伊並不知情等語云云。
二、經查：長鼎超商之營業項目僅含食品、什貨、菸酒、書報文具買賣業務，不含電
    子遊戲場業之經營一節，有該超商營利事業登記證一紙在卷可稽，而前揭「滿貫
    大亨」、「超世紀賓果」及「大瑪莉」等四臺電子遊戲機係同案被告甲○○所有
    ，亦經甲○○到庭供述明確，又九十年一月三日十六時三十分許，證人張怡祥確
    向被告僱用之店員即證人黃錦添之妻阮氏談兌換十元硬幣五十枚，並在該超商內
    把玩「滿貫大亨」電子遊戲機時，為警當場查獲等情，除經證人張怡祥於警訊時
    證述明確外，並有高雄市政府警察局前鎮分局檢查紀錄表一紙在卷可資佐證，核
    與證人黃錦添於偵查時證稱：超商內擺的電玩是供人娛樂等語相符（見九十一年
    四月十六日訊問筆錄），被告乙○○雖以前揭情詞置辯，惟「滿貫大亨」、「超
    世紀賓果」及「大瑪莉」等四臺電子遊戲機，既係擺設在長鼎超商內置放食品、
    什貨等商品之展示架及收銀櫃檯旁，有前揭檢查紀錄表及現場照片四幀在卷可佐
    ，且證人張怡祥係當場向被告乙○○僱用之店員即證人黃錦添之妻阮氏談兌換硬
    幣後把玩「滿貫大亨」電子遊戲機，已詳如前揭，足見被告乙○○確有授意店員
    即證人黃錦添兌換硬幣予不特定客人把玩前揭電子遊戲機，並與同案被告甲○○
    互有犯意聯絡及分擔犯行，其前揭辯詞自不足採信。此外，復有「滿貫大亨」電
    子遊戲機一臺、附於前開遊戲機內之ＩＣ板一片，及在前揭電子遊戲機內之硬幣
    二千一百二十元扣案可資佐證，是本件至此事證已臻明確，被告乙○○犯行洵堪
    認定，應應依法加以論科。
二、按電子遊戲場業管理條例第十五條雖僅規定：「未依本條例規定辦理營利事業登
    記者，不得經營電子遊戲場業」，惟對照同條例第十六條「非電子遊戲場業之其
    他營利事業，不得就其營業場所，供『他人』設置電子遊戲機營業」之規定，顯
    見具有較高違法性之「非電子遊戲場業之其他營利事業，未經許可『自行』設置
    電子遊戲機營業」，亦應不在容許之列，而同受該條例第十五條規範。是以不論
    非電子遊戲場業之其他營利事業之規模大小，或是否以擺設電子遊戲機供不特人
    打玩為其主要營業項目，均非所問，此觀該條例第十五條規定之立法意旨係「為
    健全電子遊戲場之營業秩序」自明。因而，任何人未依該條例規定辦理電子遊戲
    場業之營利事業登記者，除不得經營電子遊戲場業外，亦不得在騎樓、走道、寺
    廟、補習班等場所，自行設置電子遊戲機營業，此不啻為電子遊戲場業管理條例
第十五條之規定所欲揭櫫之真正意旨，經濟部八十九年三月七日經（八九）商字
    第八九○○五五二一號函同此認定，亦可供參酌。是核被告乙○○所為，係違反
    電子遊戲場業管理條例第十五條之未依電子遊戲場業管理條例規定辦理營利事業
    登記者，不得經營電子遊戲場業之規定，應依同條例第二十二條之規定論處。其
    與同案被告甲○○就前揭犯行具有犯意聯絡及行為分擔，應論以共同正犯。爰審
    酌被告乙○○之犯罪動機、目的、手段，與生活狀況、品行、智識程度，雖本件
    經營電子遊戲場業時間不長，惟其甫於八十九年十二月間，因違反電子遊戲場業
    管理條例案件，遭本院判處拘役四十日，竟仍不知記取教訓，於短時間內即再犯
    本罪，復於本件審理時一再飾詞卸責，否認犯行等一切情狀，量處如主文所示之
    刑，並諭知易科罰金之折算標準，以示儆懲。扣案之「滿貫大亨」電子遊戲機一
    臺、附於前開遊戲機內之ＩＣ板一片，為同案被告甲○○所有供其與被告乙○○
    共同犯本罪所用之物，應依刑法第三十八條第一項第二款，宣告沒收之。至如事
    實欄所述之「滿貫大亨」電子遊戲機一臺、「超世紀賓果」電子遊戲機一臺、「
    大瑪莉」電子遊戲機一臺，及附於前開電子遊戲機內之ＩＣ板三片，雖未扣案，
    然既無證據證明已滅失，且均為同案被告甲○○所有供其與被告乙○○共同犯本
    罪所用之物，自仍應依刑法第三十八條第一項第二款，宣告沒收之。另新臺幣二
    千一百二十元，為被告乙○○所有犯本罪所得之物，應依刑法第三十八條第一項
    第三款，宣告沒收之。
據上論斷，應依刑事訴訟法第二百九十九條第一項前段，電子遊戲場業管理條例第二
十二條、第十五條，刑法第十一條前段、第二十八條、第四十一條第一項、第三十八
條第一項第二款、第三款，罰金罰鍰提高標準條例第二條，判決如主文。
本案經檢察官陳永章到庭執行職務。
中      華      民      國    九十一    年      七      月     三十     日
                                臺灣高雄地方法院刑事第七庭
                                  法  官 劉傑民
右正本證明與原本無異。
如不服本判決，應於判決送達後十日內，向本院提出上訴狀。
                                  書記官 黃琬婷
中      華      民      國    九十一    年      七      月     三十     日
附錄本案科刑判決法條：
電子遊戲場業管理條例第十五條
未依本條例規定辦理營利事業登記者，不得經營電子遊戲場業。
電子遊戲場業管理條例第二十二條
違反第十五條規定者，處行為人一年以下有期徒刑、拘役或科或併科新台幣五十萬元
以上二百五十萬元以下罰金。
